臺北高等行政法院裁定
　　　　　　　　　　　　　　　　　　 94年度簡字第00578號
原　　　告　甲○○○
被　　　告　交通部公路總局臺北區監理所
代　表　人　王珍勝（所長）
上列當事人間因汽車燃料使用費事件，原告不服交通部中華民國
94年4月26日交訴字第0940026006號訴願決定，提起行政訴訟。
本院裁定如下︰
　　主  文
原告之訴駁回。
訴訟費用由原告負擔。
　　理  由
一、原告起訴時，被告之代表人為謝界田，嗣被告代表人已變更
    為王珍勝，並由王珍勝聲明承受訴訟，有其提出之聲明承受
    訴訟狀及任免遷調通知書附卷可稽，核無不合，應予准許，
    合先敘明。
二、按行政訴訟法第4條第1項規定，人民因中央或地方機關之違
    法行政處分，認為損害其權利或法律上之利益，經依訴願法
    提起訴願而不服其決定者，得向高等行政法院提起撤銷訴訟
    。而此所謂行政處分，依訴願法第3條第1項規定，係指中央
    或地方機關就公法上具體事件所為之決定或其他公權力措施
    而對外直接發生法律效果之單方行政行為而言。又官署所為
    單純的事實敘述或理由說明，並非對人民之請求有所准駁，
    既不因該項敘述或說明而生法律上之效果，非訴願法上之行
    政處分，人民對之提起訴願，自非法之所許，改制前行政法
    院62年度裁字第41號著有判例。倘原告對於不得提起訴願之
    非行政處分，經訴願機關為不受理之決定後，復提起行政訴
    訟，乃不備起訴之要件，顯非合法，應予駁回。
三、本件原告所有GF-3286號自用小客車，因逾期未參加定期檢
    驗而遭被告於87年6月19日逕行註銷牌照，惟該車尚積欠自
    82年至85年4期全期及87年1月1日至6月18日止（應計徵至註
    銷牌照之前1日止）之汽車燃料使用費共計新臺幣（下同）
    21,440元，被告於90年10月間以雙掛號郵寄該車之汽車燃料
    使用費催繳繳納通知書予原告，限繳日期為90年12月31日，
    惟訴願人逾4個月以上仍未繳納，被告遂依公路法第75條規
    定逾期不繳納汽車燃料使用費罰鍰基準規定，填製公燃字第
    899275385號處分書，裁處原告3千元罰鍰。嗣原告於93年11
    月26日接獲板橋行政執行處通知後，始於同年12月15日以系
    爭車輛業已於多年前遭拖吊壓燬及並未再接獲相關稅費繳納
    通知為由，向被告請求撤銷93年度汽費執字第00096268號至
    00000000號汽車燃料使用費徵收及分配辦法執行事件及93
    年度公路罰執字第00059073號公路法執行事件，被告遂於93
    年12月22日以北監稅字第0930027392號函復原告略以，台端
    陳述所有車輛因廢棄拖吊請檢附拖吊機關開據拖吊或廢棄證
    明、車主身分證、印章辦理報廢登記並結清稅費等語。原告
    不服，提起訴願，經訴願機關為不受理決定，遂向本院提起
    本件行政訴訟。
四、經查，被告93年12月22日北監稅字第0930027392號函，係答
    覆原告車輛如因廢棄拖吊，所需檢附之文件等相關說明，係
    屬單純之事實敘述，並非對人民為發生法律效果之行政行為
    ，亦非對原告之主張有所准駁，尚不對外發生具體的法律上
    效果，難謂其屬於行政處分。訴願機關為不受理之決定，並
    無不合。原告復對之提起本件行政訴訟，顯非合法，應予駁
    回。
五、另原告聲明請求撤銷93年度汽費執字第00096268至00000000
    號汽車燃料使用費徵收及分配辦法執行事件及93年度公路罰
    執字第00059073號公路法執行事件云云；惟按提起撤銷訴訟
    ，須經訴願之前置程序，始為適法（行政訴訟法第4第1項參
    照），卷查本件原告提起撤銷訴訟，其撤銷訴訟之標的即前
    開執行等事件應否撤銷，並未經訴願程序作成決定，原告逕
    行提起本件撤銷訴訟，於法自非合法；又查，前開執行等事
    件，核非屬行政處分，應係行政處分以外之執行作為，原告
    如有不服，自應循其他執行救濟之適法途徑尋求解決，併此
    敘明。
六、依行政訴訟法第107第1項第10款、第104條，民事訴訟法第
    95 條、第78條，裁定如主文。
中　　華　　民　　國　　94　　年　  10　　月　 31  　 日
                           第五庭  法  官　蕭忠仁
上為正本係照原本作成。
本件以訴訟事件所涉及之法律見解具有原則性者為限，始得於本
裁定送達後10日內向本院提出抗告狀（須按他造人數附繕本），
並經最高行政法院許可後方得抗告。
 　　  　　　　　　　    　   　　 書記官  蕭純純
中　　華　　民　　國　　94　　年　  10　　月　 31  　 日
